【裁判字號】    94,訴,568
【裁判日期】    950227
【裁判案由】    毒品危害防制條例
【裁判全文】
臺灣苗栗地方法院刑事判決               94年度訴字第568號
公  訴  人  臺灣苗栗地方法院檢察署檢察官
被      告  乙○○
                    樓
上列被告因違反毒品危害防制條例案件，經檢察官提起公訴（94
年度偵字第3942號），本院判決如下：
    主  文
乙○○轉讓第一級毒品，累犯，處有期徒刑壹年陸月。扣案之海
洛因壹包（淨重零點零貳公克）沒收銷燬之。
    事  實
一、乙○○前於民國85年間，因違反麻醉藥品管理條例等案件，
    經臺灣板橋地方法院判決有期徒刑5 年4 月及5 月，應執行
    有期徒刑5 年7 月，嗣經臺灣高等法院判決上訴駁回確定，
    於89年7 月18日假釋出監，假釋期間至92年6 月16日期滿，
    假釋未經撤銷，其未執行之刑，以已執行論，猶仍不知悔改
    ，明知海洛因係毒品危害防制條例第2 條第2 項第1 款所規
    定之第一級毒品，依法不得轉讓、持有，竟基於轉讓第一級
    毒品之犯意，於94年6 月22日晚上7 時許，在苗栗縣頭份交
    流道附近加油站，乙○○所駕駛車牌號碼G3 -7836號自用小
    客車上，將其所持有之第一級毒品海洛因無償轉讓予甲○○
    施用（甲○○施用毒品部分，經檢察官向法院聲請觀察勒戒
    後，另為不起訴處分），嗣於同日晚上8 時10分許，乙○○
    駕車途經國道中山高速公路117 公里處（苗栗縣造橋收費站
    ），因車輛顯有異常駕駛之跡象，為執行勤務之警員攔檢盤
    查，甲○○在出示證件之際，將乙○○所轉讓供其施用之海
    洛因1 包（驗餘淨重0.02公克）掉落在地，而當場為警查獲
    。
二、案經臺灣苗栗地方法院檢察署檢察官自動檢舉偵查起訴。
    理  由
一、訊據被告乙○○固不否認警察在上揭時、地查獲第一級毒品
    海洛因1 包之事實，惟矢口否認有轉讓第一級毒品海洛因之
    犯行，辯稱：其並未轉讓海洛因予甲○○，在偵查中之所以
    認罪，係因當時向朋友借車，怕被收押無法還車云云。惟查
    ：
（一）關於被告如何於上揭時、地轉讓第一級毒品海洛因予證人
      甲○○之事實，業據被告於檢察官內勤訊問時供認甚明，
      且被告於偵查中亦自承在內勤檢察官訊問時係基於其自由
      意志陳述，且檢察官並未表示如果不認罪就要聲請羈押等
      語（見94年度他字第274 號卷第19頁及本院審判筆錄），
      可見被告上開自白與事實相符，應屬可採。
（二）證人甲○○於警詢及偵查中均證稱：「（警察所查獲之海
      洛因）是駕駛人蔣哥（被告）在頭份交流道附近加油站車
      上交給我的，給我施打用。」、「他沒有說要錢。」、「
      海洛因是乙○○拿給我的，但沒有要任何代價。」、「在
      頭份交流道麥當勞前車上拿給我的。」等語（見94年度毒
      偵字第981 號卷警詢筆錄、偵查筆錄），且證稱：「（你
      知道偽證罪最重要判7 年有期徒刑？）知道。」、「（在
      這種情形下，警察查獲的毒品是乙○○交給你的嗎？）是
      ，確定。」等語，於本院審理時仍證稱：「我跟你（指被
      告）是第一次見面，無冤無仇，事實就是你拿給我的，難
      道你要說我在地上檢到的嗎」等語，參以證人甲○○與被
      告並無過節乙情，為被告所不否認，則證人甲○○自無故
      意設詞誣陷被告之理，況證人甲○○既已明瞭偽證罪責，
      則其在負擔此刑事責任之風險下，並與被告當庭對質結果
      ，前後證述始終一致，且核與被告所供相符，則其證詞應
      堪採信。
（三）又本件扣案之白色結晶1 包經送請法務部調查局鑑定結果
      ，含第一級毒品海洛因成分，淨重0.02公克等情，有該局
      94年8 月22日調科壹字第990001286 號鑑定通知書1 紙在
      卷可稽；且證人甲○○當日被警查獲後亦經本院裁定送觀
      察勒戒，嗣因無繼續施用毒品傾向，而經檢察官為不起訴
      處分，亦有該94年度毒偵字第982 號不起訴處分書1 份附
      卷足憑，此情核與被告於偵查中供稱提供海洛因予證人甲
      ○○及證人甲○○證稱被告轉讓海洛因予其施用等情節相
      符。
（四）被告雖於本院審理時辯稱偵查中自白係為了還車云云，惟
      觀之卷附臺灣高等法院被告前案紀錄表，被告曾有多次違
      反麻醉藥品管理條例、藥事法案件之前科紀錄，足認被告
      並非第1 次面臨偵、審程序，再者，被告於92年間，因涉
      嫌公共危險案件，經檢察官偵查後，因嫌疑不足，而予以
      不起訴處分乙情，亦有上開前案紀錄表可稽，顯見被告對
      於認罪與否及負擔刑事責任之效果亦非毫不知悉，而被告
      係專科畢業，有警詢筆錄在卷可稽，具有相當智識程度，
      衡情，一般人對於犯法涉訟與還車之事，孰為輕重，均能
      分辨，豈可能為了還車予友人，而貿然承認犯罪，被告空
      言否認，實難採信。
（五）綜上，被告所辯，顯係事後卸責之詞，不足採信。本件事
      證明確，被告之犯行應堪認定。
二、核被告所為，係犯毒品危害防制條例第8 條第1 項之轉讓第
    一級毒品罪。被告持有第一級毒品以轉讓，持有第一級毒品
    之低度行為業經轉讓第一級毒品之高度行為所吸收，不另論
    罪。又依常情一般人單日單次施用海洛因毒品之數量均屬量
    微，復無證據證明被告轉讓第一級毒品予證人甲○○之重量
    ，達於應依毒品危害防制條例第8 條第6 項規定加重其刑至
    2 分之1 之淨重10公克以上之標準，故本件並無應依上開規
    定加重其刑之情形，爰予敘明。被告前於85年間，因違反麻
    醉藥品管理條例等案件，經臺灣板橋地方法院判決有期徒刑
    5 年4 月及5 月，應執行有期徒刑5 年7 月，嗣經臺灣高等
    法院判決上訴駁回確定，於89年7 月18日假釋出監，期間至
    92年6 月16日期滿，假釋未經撤銷，有臺灣高等法院被告前
    案紀錄表1 份在卷可參，依刑法第79條第1 項規定，假釋未
    經撤銷，以已執行論，被告於有期徒刑執行完畢後5 年內再
    犯本件有期徒刑以上之罪，為累犯，應依刑法第47條規定加
    重其刑。爰審酌被告之生活狀況、智識程度、犯罪動機、目
    的、手段，非法轉讓毒品供他人施用，戕害他人身心健康，
    影響社會治安，助長不良風氣，轉讓毒品之次數、數量、期
    間及犯後否認犯行等一切情狀，量處如主文所示之刑。至於
    扣案含第一級毒品海洛因（驗餘淨重零點零貳公克），為查
    獲之第一級毒品，已如前述，應依毒品危害防制條例第18條
    第1 項前段沒收銷燬之。
據上論斷，應依刑事訴訟法第299 條第1 項前段，毒品危害防制
條例第8 條第1 項、第18條第1 項前段，刑法第47條，判決如主
文。
本案經檢察官黃彥琿到庭執行職務
中    華    民    國    95    年    2     月    27    日
                  刑事第三庭  審判長法  官  柳章峰
                                    法  官  呂曾達
                                    法  官  林卉聆
以上正本證明與原本無異。
如不服本判決，應於送達後10日內向本院提出上訴狀。
                                    書記官  盧俊良
中    華    民    國    95    年    3     月    1     日
附錄論罪科刑之法條全文：
毒品危害防制條例第8條第1項
轉讓第一級毒品者，處1 年以上7 年以下有期徒刑，得併科新臺
幣1 百萬元以下罰金。


司法院資訊處製作；財團法人民間司法改革基金會備份。
